---
title: "Estadistica 2"  # Título principal del documento
subtitle: "TALLER 1 modelos discretos de probabilidad"  # Subtítulo del documento
date: today  # Fecha actual en formato español
author:  # Información sobre los autores
  - name: Carlos Mario gonzalez guerra <br> Leidy Lorena Garcia  # Nombres de los autores, separados por <br> para salto de línea en HTML
    affiliation: "Escuela uperior de Administración Publica"  # Afiliación de los autores (nombre de la universidad)
    affiliation-url: "https://https://www.esap.edu.co//"  # URL que lleva a la página web de la universidad
lang: es  # Idioma del documento, en este caso en español
title-block-banner: "#3892f8"
format:
  html:  # Formato de salida en HTML
    page-layout: full  # Configura el diseño de la página para usar el ancho completo
    fontsize: 16pt  # Tamaño de la fuente del documento (16 puntos)
    toc: true  # Activa la tabla de contenido
    toc-location: right  # Ubicación de la tabla de contenido (a la izquierda)
    number-sections: true  # Activa la numeración de las secciones
    code-fold: true  # Permite ocultar el código, mostrando solo un resumen con "Ver código"
    code-summary: "Ver código"  # El texto mostrado para los resúmenes de código oculto
    html-math-method: katex  # Usa Katex para representar las fórmulas matemáticas en HTML
    smooth-scroll: true  # Activa el desplazamiento suave al navegar por la página
    link-external-icon: true  # Muestra un ícono en los enlaces externos
    link-external-newwindow: true  # Los enlaces externos se abren en una nueva ventana
    citations-hover: true  # Activa el efecto hover (desplegar) en las citas
    footnotes-hover: true  # Activa el efecto hover (desplegar) en las notas al pie
    theme: "dark"  # Opción de tema alternativo con mayor contraste
    highlight-style: "Monokai"  # Resaltado de código con contraste
    code-overflow: "scroll"  # Controla desbordamiento de código en pantallas pequeñas
    favicon: "favicon.ico"  # Favicon para el sitio web
    background-color: "#EDA698"  # Fondo azul baby para todo el documento
    text-align: justify  # Alineación justificada para el texto
    color: "#333333"  # Color del texto (gris oscuro para mejorar la legibilidad)
    link-color: "#3892f8"  # Color de los enlaces (azul)
    heading-color: "#3892f8"  # Color de los encabezados (azul)
editor: visual  # Usa el editor visual para la creación del documento en RStudio
knitr:
  opts_chunk:  # Opciones predeterminadas para los bloques de código (chunks) de R
    message: false  # Mostrar mensajes generados por el código
    warning: false  # Mostrar advertencias si es necesario
    fig.align: "center"  # Alinea las figuras generadas al centro
    fig.width: 6  # Ajusta el tamaño de las figuras a 6 unidades
    fig.height: 6  # Ajusta la altura de las figuras a 6 unidades
    out.width: "70%"  # Asegura que las figuras se adapten al 70% del ancho disponible
---

# 

# 1. Distribución Binomial

\[ X \sim Bin(n=8,p=0.6) \]

```{r}
pbinom(q=7 - 1, size=8, prob=0.6, lower.tail=FALSE, log.p = FALSE)

dbinom(x=7, size=8, prob=0.6,log = FALSE)
```
M %>% 

```{r}

```



# Probabilidad de por lo menos 7 estudiantes
pbinom(6,8,0.6,lower.tail=FALSE)

# Probabilidad de exactamente 7 estudiantes
dbinom(7,8,0.6)


## a) Por lo menos siete asistan

\[ P(X \geq 7)=P(X=7)+P(X=8) \]

\[ P(X=7)=\binom{8}{7}(0.6)^7(0.4)^1 \]

\[ P(X=8)=\binom{8}{8}(0.6)^8(0.4)^0 \]

\[ P(X\geq7)=0.1064 \]

## b) Por lo menos dos no asistan

\[ Y \sim Bin(n=8,p=0.4) \]

\[ P(Y\geq2)=1-P(Y=0)-P(Y=1) \]

\[ P(Y\geq2)=0.8936 \]

# 2. Distribución Binomial

\[ X \sim Bin(n=6,p=0.05) \]

\[ P(X\<3)=P(X\leq2) \]

\[ P(X\leq2)=\sum\_{x=0}^{2}^\binom{6}{x}(0.05)x(0.95)\^{6-x} \]

\[ P(X\<3)=0.9978 \]

# 3. Distribución Binomial

\[ X \sim Bin(n=15,p=0.1) \]

## a) Exactamente 5 defectuosas

\[ P(X=5)=\binom{15}{5}(0.1)^5(0.9)^{10} \]

\[ P(X=5)=0.0008 \]

## b) Por lo menos 10 defectuosas

\[ P(X\geq10)=1-P(X\leq9) \]

\[ P(X\geq10)=0.0000 \]

## c) No más de 4 defectuosas

\[ P(X\leq4)=\sum\_{x=0}^{4}^\binom{15}{x}(0.1)x(0.9)\^{15-x} \]

\[ P(X\leq4)=0.9901 \]

# 4. Distribución Binomial

\[ X \sim Bin(n=7,p=0.25) \]

\[ P(X\geq3)=1-P(X\leq2) \]

\[ P(X\geq3)=0.2436 \]

# 5. Distribución Binomial

\[ X \sim Bin(n=4,p=0.3) \]

## a) Exactamente uno no paga

\[ P(X=1)=\binom{4}{1}(0.3)^1(0.7)^3 \]

\[ P(X=1)=0.4116 \]

## b) Todos pagan

\[ P(X=0)=\binom{4}{0}(0.3)^0(0.7)^4 \]

\[ P(X=0)=0.2401 \]

# 6. Distribución de Poisson

\[ \lambda=20\\left(\frac{15}{120}\right)=2.5 \]

\[ X \sim Poisson(\lambda=2.5) \]

\[ P(X\leq2)=\sum\_{x=0}^{2}\\frac{e^{-2.5}(2.5)\^x}{x!} \]

\[ P(X\leq2)=0.5438 \]

# 7. Distribución de Poisson

## a)

\[ \lambda=6.8(0.5)=3.4 \]

\[ P(X\geq2)=1-P(X\leq1) \]

\[ P(X\geq2)=0.8527 \]

## b)

\[ X \sim Poisson(\lambda=6.8) \]

\[ P(X\>1)=1-P(X\leq1) \]

\[ P(X\>1)=0.9917 \]

# 8. Distribución de Poisson

\[ \lambda=\frac{12}{60}=0.2 \]

\[ P(X\geq2)=1-P(X\leq1) \]

\[ P(X\geq2)=0.0175 \]

## Valor esperado

\[ E(X)=\lambda=0.2 \]

# 9. Distribución de Poisson

\[ X \sim Poisson(\lambda=10) \]

\[ P(X\leq12)=\sum\_{x=0}^{12}\\frac{e^{-10}(10)\^x}{x!} \]

\[ P(X\leq12)=0.7916 \]

# 10. Distribución de Poisson

\[ X \sim Poisson(\lambda=5) \]

\[ P(X\leq2)=\sum\_{x=0}^{2}\\frac{e^{-5}(5)\^x}{x!} \]

\[ P(X\leq2)=0.1247 \]

# 11. Distribución Hipergeométrica

\[ X \sim Hipergeométrica(N=25,K=6,n=4) \]

\[ P(X=2)= \frac{\binom{6}{2}\binom{19}{2}} {\binom{25}{4}} \]

\[ P(X=2)=0.2277 \]

# 12. Distribución Hipergeométrica

\[ P= \frac{\binom{15}{5}} {\binom{20}{10}} \]

\[ P=0.0163 \]

# 13. Distribución Hipergeométrica

\[ P(X=5)= \frac{\binom{6}{5}\binom{4}{0}} {\binom{10}{5}} \]

\[ P(X=5)=0.0238 \]

# 14. Distribución de Poisson

\[ \lambda=6000\\left(\frac{1}{2000}\right)=3 \]

\[ X \sim Poisson(\lambda=3) \]

\[ P(X\>3)=1-P(X\leq3) \]

\[ P(X\>3)=0.3528 \]

# 15. Distribución Geométrica

\[ P(X\leq3)=1-(1-0.7)\^3 \]

\[ P(X\leq3)=0.973 \]

# 16. Distribución Geométrica

\[ P(X=8)=(0.9)\^7(0.1) \]

\[ P(X=8)=0.0478 \]

# 17. Distribución Binomial Negativa

\[ P(X=20)= \binom{19}{1}(0.05)^2(0.95)^{18} \]

\[ P(X=20)=0.0189 \]
